Minutes et répertoires du notaire Antoine I BELOT, 2 janvier 1683 - 3 avril 1710 (étude II)
Archives nationales
- Minutes de Antoine I BELOT, janvier 1683 - juillet 1710; MC/ET/II/282 - MC/ET/II/365
  - Minutes. 1699, octobre - 1699, décembre, octobre 1699 - décembre 1699; MC/ET/II/337
    - PIERRET (Pierre) marchand joaillier à Paris § Mariage de Claude MITTOIS, marchand pelletier rue de Sèvres, en présence de .., ami., 22 novembre 1699; MC/ET/II/337
      contrat de mariage; Pierret, Pierre
    - JOAILLIER (marchand) à Paris PIERRET (Pierre) § Mariage en présence de..., 22 novembre 1699; MC/ET/II/337
    - GODARD (Claude) sculpteur en Bois § Mariage de Pierre GODARD, maître cordonnier rue des Ecrivains, fils de défunt... et de Louise de BACQUE (défunte) assisté de Claude GODARD, maître sculpteur à Paris, rue et paroisse Saint-Jacques-de-la-Boucherie, son frère et curateur avec Marie Thérèse AZIRE., 6 décembre 1699; MC/ET/II/337
      contrat de mariage; Godard, Claude
    - GODARD (Claude) maître sculpteur à Paris, demeurant rue et paroisse Saint-Jacques-de-la-Boucherie, fils de défunts Claude GODARD, sculpteur en bois et Louise de BRACQUE. § Mariage de Pierre GODARD, maître cordonnier à Paris, assisté de... son frère et curateur., 6 décembre 1699; MC/ET/II/337
    - SCULPTEUR en bois GODARD (Claude) et Louise de BRACQUE, sa femme § Mariage de Pierre GODARD, maître cordonnier rue des Ecrivains, fils de défunts. .., 6 décembre 1699; MC/ET/II/337
  - Minutes. 1700, janvier - 1700, février, janvier 1700 - février 1700; MC/ET/II/338
    - Inventaire après décès de Nicole Lesire, femme de Claude Rocher, cocher, rue du Pied-de-boeuf, 2 janvier 1700; MC/ET/II/338
      Étude II, contrats de mariage, testaments, inventaires après décès, 1700-1744 (870 actes), relevés sous la dir. de Jean Mesnard, v. 1970 (fichier papier entièrement dématérialisé; voir contexte dans le Plan d’orientation général - Notaires de Paris, guides thématiques du Minutier).
      inventaire après décès; Pied-de-Boeuf (rue du); Lesire, Nicole; Rocher, Claude; conducteur de véhicules
    - Contrat de mariage entre Jacques Defontaine, jardinier, grand cul de sac de la rue Beaubourg et Edmée Gault, grand cul de sac de la rue Beaubourg, 6 janvier 1700; MC/ET/II/338
      contrat de mariage; Defontaine, Jacques; Gault, Edmée; jardinier
    - Contrat de mariage entre Claude Rocher, cocher de maître, rue Garancière et Agathe Blanchon, fille de Nicolas Blanchon,rue Vieille-Place-aux-Veaux, 7 janvier 1700; MC/ET/II/338
      contrat de mariage; Garancière (rue); Vieille-Place-aux-Veaux (rue de la); Rocher, Claude; Blanchon, Agathe; Blanchon, Nicolas; conducteur de véhicules
    - Transport. Simon BOURGEOIS, rue Allagarini, maître de danse., 8 janvier 1700; MC/ET/II/338
      cession; Bourgeois, Simon; danseur; enseignant
    - Quittance par Gilles Laisney, architecte du roi, demeurant rue Beaubourg, à Charles-Antoine Dunoyer, prieur de Saint-Nicolas-de-Nogent, de 700 livres venant en déduction des sommes qui lui sont dues pour les grosses réparations qu'il a faites dans une maison sise rue Sainte-Croix-de-la-Bretonnerie, appartenant, moitié à l'abbé Dunoyer, moitié à Gabriel de Lataignan., 22 janvier 1700; MC/ET/II/338
      Documents du Minutier central concernant l'histoire de l'art (1700-1750), par Mireille Rambaud, tome II [études I à X, soit 2357 actes], Paris, Archives nationales, 1971, p. 102 (instrument de recherche imprimé dématérialisé, certaines notices sont plus détaillées dans la version intégrale accessible en ligne par la rubrique 'Autres instruments de recherche', voir contexte dans le Plan d’orientation général - Notaires de Paris, guides thématiques du Minutier).
      Documents du Minutier central concernant l'histoire de l'art (1700-1750), par M. Rambaud, tome II, Paris, Archives nationales, 1971, CVI-1298 p.
    - Contrat de mariage entre Louis Travers, doreur, quai Pelletier et Barbe Mansienne, veuve de Jacques Aussecorne, contrôleur des bâtiments du roi, Meudon, 30 janvier 1700; MC/ET/II/338
      contrat de mariage; Pelletier (quai); Meudon (Hauts-de-Seine); Travers, Louis; Mansienne, Barbe; Aussecorne, Jacques; décorateur
    - François (Claude) maître et marchand Tapissier rue Saint-Jacques de la Boucherie § acte d'apport, 30 janvier 1700; MC/ET/II/338
      François, Claude
    - Le Goupil (Claude Thomas) maître tapissier § acte d'apport, 30 janvier 1700; MC/ET/II/338
      Le Goupil, Claude Thomas
    - inventaire après décès de Pierre Felix de la Croix, marquis de Cheuvrières, capitaine des gardes de la porte de Sa Majesté, rue Saint-Dominique, époux de Jeanne de Rouvroy, 3 février 1700; MC/ET/II/338
      inventaire après décès; Saint-Dominique (rue); La Croix, Pierre-Félix de ( marquis de Cheuvrières); Rouvroy, Jeanne de
    - Gribelin (horloge faite par) une pendule sonnante dans sa boîte d'écaille tortue faite en chasse, ornée d'agremens de cuivre doré dessus et autour, prisée 130 l. § Inventaire après le décès de messire Pierre Felix de la Croix de Chevrières, marquis de Chevrières, 3 février 1700; MC/ET/II/338
      inventaire
    - Inventaire après décès de Pierre-Félix de La Croix de Chevrière, comte de Saint-Vallier, conseiller du roi en ses conseils, capitaine des gardes de la porte du roi, dressé dans son hôtel, rue Saint-Dominique, à la requête de sa veuve et de ses enfants., 3 février 1700; MC/ET/II/338
      Histoire de Psyché, 6 pièces, Bruxelles, 17 à 18 aunes ... 3.000 l.
      Histoire de Joseph, 8 pièces, Bruxelles, 22 à 23 aunes sur 2 1/3 ... 1.200 l.
      Documents du Minutier central concernant l'histoire de l'art (1700-1750), par Mireille Rambaud, tome II [études I à X, soit 2357 actes], Paris, Archives nationales, 1971, p. 1055 (instrument de recherche imprimé dématérialisé, certaines notices sont plus détaillées dans la version intégrale accessible en ligne par la rubrique 'Autres instruments de recherche', voir contexte dans le Plan d’orientation général - Notaires de Paris, guides thématiques du Minutier).
    - Contrat de mariage entre Michel Sainte, potier d'étain, rue Saint-Honoré et Louise Benard, rue neuve Saint-Eustache, 10 février 1700; MC/ET/II/338
      contrat de mariage; Saint-Honoré (rue); Neuve-Saint-Eustache (rue); Sainte, Michel; Benard, Louise; potier
    - Sainte (Michel) potier d'estain rue Saint Honoré § mariage, 10 février 1700; MC/ET/II/338
      contrat de mariage; Sainte, Michel
    - Sainte (Michel) deffunt maître potier d'estain rue Saint-Honoré § mariage de son fils, 10 février 1700; MC/ET/II/338
    - Contrat de mariage entre Jean Hervé, boucher, rue des Orties et Madeleine Bourdin, rue Saint-Nicaise, 13 février 1700; MC/ET/II/338
      contrat de mariage; Orties (rue des); Saint-Nicaise (rue); Hervé, Jean; Bourdin, Madeleine; boucher
    - Martigny (Pierre) Horlogeur rue de la Barillerie § met sa belle soeur en apprentissage chez un perruquier barbier, 18 février 1700; MC/ET/II/338
      contrat d'apprentissage; Martigny, Pierre
    - Renard (Pierre) maçon; feu § sa succession, 22 février 1700; MC/ET/II/338
      Renard, Pierre
    - Constitution par le prévôt des marchands et les échevins de Paris à François Lombard, ordinaire de la musique du roi, Versailles, de 204 livres de rente au principal de 4080 livres d'une part, et de 211 livres de rente au principal de 4220 livres d'autre part, sur les aides et gabelles., 26 février 1700; MC/ET/II/338
      constitution de rente; Versailles (Yvelines); prévôt des marchands (Ancien Régime); musicien
    - ALLIN (Frédéric) maître graveur rue de la Vieille-Joaillerie § Compte de tutelle de son fils Jean Allin, 28 février 1700; MC/ET/II/338
      Allin, Frédéric
    - Constitution par le prévôt des marchands et les échevins de la ville de Paris à François Lombard, ordinaire de la musique du roi, demeurant à Versailles, de 210 livres de rente au principal de 4200 livres., 1er mars 1700; MC/ET/II/338
  - Minutes. 1700, mars - 1700, avril, mars 1700 - avril 1700; MC/ET/II/339
    - Constitution de 100 livres de rente perpétuelle sur les aides et gabelles, par le prévôt des marchands et les échevins de la ville de Paris, au profit d'Antoine Masson, graveur ordinaire du roi, demeurant rue Montmartre, tant en son nom que comme tuteur d'Antoine Masson, son fils mineur, né de son mariage avec défunte Françoise Apoil, moyennant 2.000 livres. - La quittance jointe du garde du trésor royal, en date du 28 décembre 1699, est jointe., 1er mars 1700 - 14 juin 1714; MC/ET/II/339
      En marge du contrat: 1714, 14 juin. Mention du remboursement.
      Documents du Minutier central concernant l'histoire de l'art (1700-1750), par Mireille Rambaud, tome II [études I à X, soit 2357 actes], Paris, Archives nationales, 1971, p. 337 (instrument de recherche imprimé dématérialisé, certaines notices sont plus détaillées dans la version intégrale accessible en ligne par la rubrique 'Autres instruments de recherche', voir contexte dans le Plan d’orientation général - Notaires de Paris, guides thématiques du Minutier).
    - MAZARINI MANCINI Diane, Adelaïde, Philippine § Donation à Diane, Adelaïde MAZARINI MANCINI de 240.000 ltz, par Philippe Jullien MAZARINI MANCINI, duc de nivernois et Douziois, son père, afin de l'égaler à sa soeur aînée, la princesse de CHIMAY., 13 mars 1700; MC/ET/II/339
      donation
    - MAZARINI MANCINI (Philippe Julien) duc de Nivernais et Donziois Pair de France Gouv. et lieutenant général desd. pays § Don/on/ par Philippe Julien MAZARINI MANCINI à Adelay de Philippe MAZ-MAN sa fille, à l'égale de la princesse de CHIMAY sa fille aînée, 13 mars 1700; MC/ET/II/339
      donation; Mazarini Mancini, Philippe Julien
    - MAZARINI MANCINI, Philippe, Jullien duc de Nivernois et de Donziois, pair de France, chevalier commandeur des ordres du roi, gouverneur et lieutenant pour le roi desdits pays, demeurant en son hôtel rue de Richelieu § Donation par Philippe, Jullien, MAZARINI MANCINI de 240.000 ltz, à Diane Adelaïde, Philippine MAZARINI MANCINI, sa fille, afin de l'égaler à sa soeur aînée, la princesse de CHIMAY, 13 mars 1700; MC/ET/II/339
    - Legaré (Gilles) marchand joaillier § rente de sa veuve, 20 mars 1700; MC/ET/II/339
      Legaré, Gilles
    - Procuration par François Lombard, ordinaire de la musique du roi, à François Verpy, bourgeois de Paris, à l'effet de recevoir les arrérages de 775 livres de rente qui lui ont été constituées par la ville de Paris., 1er avril 1700; MC/ET/II/339
      procuration; musicien
    - Inventaire après décès de Nicolas Ledran, marchand fripier, rue du Cygne, époux de Germaine Signeley, 3 avril 1700; MC/ET/II/339
      inventaire après décès; Cygne (rue du); Ledran, Nicolas; Signeley, Germaine; commerçant; brocanteur
    - Contrat de mariage entre César Campe, marchand bourgeois de Paris, rue de la Juiverie et Noëlle Filliaut, fille de Pierre Filliaut, bourgeois de Saint-Germain-en-Laye, 15 avril 1700; MC/ET/II/339
      contrat de mariage; Juiverie (rue de la); Campe, César; Filliaut, Noëlle; Filliaut, Pierre; commerçant
    - Beranger (Jacques) maître menuisier en ébénie rue de la Juiverie § mariage de son beau-fils, 15 avril 1700; MC/ET/II/339
      contrat de mariage; Beranger, Jacques
    - Camps (Cesar) feu ébéniste ordinaire des plaisirs du roi § mariage de son fils, 15 avril 1700; MC/ET/II/339
      contrat de mariage; Camps, César
    - Contrat de mariage entre Michel Plumet, maître tailleur d'habits, rue de la Tabletlerie et Marie-Suzanne Poche, rue de la Tabletterie, 25 avril 1700; MC/ET/II/339
      contrat de mariage; Tabletterie (rue de la); Plumet, Michel; Poche, Marie-Suzanne; tailleur d'habits
    - Contrat de mariage entre Nicolas Lhomme, maître boulanger, cloître Saint-Thomas-du-Louvre et Marguerite Harcher, veuve de Jean Grart, laboureur à Darnétal près de Rouen, 25 avril 1700; MC/ET/II/339
      contrat de mariage; Lhomme, Nicolas; Harcher, Marguerite; Grart, Jean; boulanger; agriculteur
  - Minutes. 1700, mai - 1700, juin, mai 1700 - juin 1700; MC/ET/II/340
    - Contrat de mariage entre Robert Rangot bourgeois de Paris, rue du Cygne et Louise Pontheron, fille de Louis Pontheron (décédé), commandant de l'artillerie, rue des Nonains d'Hyères, 8 mai 1700; MC/ET/II/340
      contrat de mariage; Cygne (rue du); Nonnains-d'Hyères (rue des); Rangot, Robert; Pontheron, Louise; Pontheron, Louis
    - Testament de Claude Midy Destournelles, juré vendeur et contrôleur de vin, rue de la Poterie, 18 mai 1700; MC/ET/II/340
      testament; Poterie (rue de la); Midy-Destournelles, Claude
    - Contrat de mariage entre Adrien Duhamel, marchand franger, rue Saint-Jacques de la Boucherie et Marie-Madeleine Saint, fille de Michel Saint (décédé), maître potier d'étain, rue Montorgueil, 27 mai 1700; MC/ET/II/340
      contrat de mariage; Saint-Jacques-la-Boucherie (rue); Montorgueil (rue); Duhamel, Adrien; Saint, Marie-Madelaine; Saint, Michel; commerçant; potier
    - Contrat de mariage entre Jacques Geneuillé, maître peignier tabletier, rue de la Barillerie, et Anne Lepage, veuve de Jean Lescombes, maître peignier tabletier, rue Saint-Denis, 31 mai 1700; MC/ET/II/340
      contrat de mariage; Saint-Denis (rue); Barillerie (rue de la); Geneuillé, Jacques; Lepage, Anne; Lescombes, Jean; tabletier
    - Inventaire après décès de Suzanne Jacoté, femme de Michel Plumet, maître tailleur d'habits, rue de la Tabletterie, 3 juin 1700; MC/ET/II/340
      inventaire après décès; Tabletterie (rue de la); Jacoté, Suzanne; Plumet, Michel; tailleur d'habits
    - Inventaire après décès de Marie Catherine Lemaire, femme de Jean Barré, maître savetier, rue de la Savaterie, 4 juin 1700; MC/ET/II/340
      inventaire après décès; Savaterie (rue de la); Lemaire, Marie-Catherine; Barré, Jean; bottier
    - Contrat de mariage entre Etienne Pineau, gagne-denier, rue de la Mortellerie et Marie-Madeleine Fontaine, veuve de Jean Barbier, marchand de chevaux, rue Tireboudin, 13 juin 1700; MC/ET/II/340
      contrat de mariage; Mortellerie (rue de la); Tireboudin (rue); Pineau, Etienne; Fontaine, Marie-Madeleine; Barbier, Jean; journalier; commerçant
    - Contrat de mariage entre Louis Mustel, commis à l'extraordinaire des guerres, rue Jean-Pain-Mollet et Marie-Anne Buisson, fille de Michel Buisson, bourgeois de Paris, rue Jean-Pain-Mollet, 14 juin 1700; MC/ET/II/340
      contrat de mariage; Jean-Pain-Mollet (rue); Mustel, Louis; Buisson, Marie-Anne; Buisson, Michel
    - Contrat de mariage entre Jean Delarche, marchand bourgeois de Paris, rue des Deux-Boules et Marie-Catherine Berthelin, fille de Louis Berthelin, bourgeois de Paris, rue de la Chanvrerie, 15 juin 1700; MC/ET/II/340
      contrat de mariage; Chanverrerie (rue de la); Deux-Boules (rue des); Delarche, Jean; Berthelin, Marie-Catherine; Berthelin, Louis; commerçant
    - Contrat de mariage entre Jean-Louis Berger, bourgeois de Paris, rue Saint-Martin, et Marguerite Bailleul, fille de Pierre Bailleul (décédé), marchand à Aumale en Normandie, rue aux Ours, 16 juin 1700; MC/ET/II/340
      contrat de mariage; Saint-Martin (rue); Ours (rue aux); Berger, Jean-Louis; Bailleul, Marguerite; Bailleul, Pierre
    - Contrat de mariage entre Pierre Gourgon, garçon boucher, rue des Lavandières et Marie Delafoy, fille de Sebastien Delafoy (décédé), hôtelier à Linas près Monthléry, rue des Lavandières, 23 juin 1700; MC/ET/II/340
      contrat de mariage; Lavandières (rue des); Linas (Essonne); Gourgon, Pierre; Delafoy, Marie; Delafoy, Sébastien; boucher; hôtelier
    - Contrat de mariage entre René Lambert, maître savetier, rue de la Poterie et Jeanne Bascot, fille de Edme Bascot, maître savetier, rue de la Poterie, 23 juin 1700; MC/ET/II/340
      contrat de mariage; Poterie (rue de la); Lambert, René; Bascot, Jeanne; Bascot, Edme; bottier
  - Minutes. 1700, juillet - 1700, septembre, juillet 1700 - septembre 1700; MC/ET/II/341
    - Robert (Martial), marchand orfèvre feu § Bail fait par sa veuve d'une boutique, 10 juillet 1700; MC/ET/II/341
      bail; Robert, Martial
    - Contrat de mariage entre Michel Deblois, planeur orfèvre, rue de la Savonnerie et Nicole Catherine Lanaré, fille de Pierre Lanaré, maître tailleur d'habits, rue de la Savonnerie, 11 juillet 1700; MC/ET/II/341
      contrat de mariage; Savonnerie (rue de la); Deblois, Michel; Lanaré, Nicole-Catherine; Lanaré, Pierre; orfèvre; tailleur d'habits
    - Le cour (Nicolas), maître peintre, présent comme ami au § mariage, 11 juillet 1700; MC/ET/II/341
      contrat de mariage; Le Cour, Nicolas
    - Deblois (Michel), planeur orfèvre, rue de la Savonnerie § Mariage, 11 juillet 1700; MC/ET/II/341
      contrat de mariage; Deblois, Michel
    - tapissier (aloué) § Anne Charpentier, veuve de René Dubois, maître tapissier, met son fils Pierre René Dubois, âgé de 17 ans, pour quatre ans, en qualité l'aloué, chez Edme, Jacques Guyot, tapissier, rue de la Vannerie. Logé, nourri, blanchi. S.d.d., 11 juillet 1700; MC/ET/II/341
      Charpentier, Anne; Dubois, René; tapissier
    - Maistre (Laurin) graveur place Dauphine § prend à bail une boutique 965 l. par ans, 11 juillet 1700; MC/ET/II/341
      bail; Maistre, Laurin
    - De Louvain (Jacques), peintre et sculpteur § délaissement des biens par sa veuve, en raison de son grand âge, 13 juillet 1700; MC/ET/II/341
      De Louvain, Jacques
    - DELOUVAIN (Jacques), peintre et sculpteur, Faubourg Saint Antoine § Délivrance de pièce par la veuve de ..; Donation par la même, 15 juillet 1700; MC/ET/II/341
      donation; Delouvain, Jacques
    - Testament de Pierre Heudebert, maître fourbisseur, sur le Pont au Change, époux de Marie Madeleine Martel, 24 juillet 1700; MC/ET/II/341
      testament; Change (pont au); Heudebert, Pierre; Martel, Marie Madeleine; armurier
    - Tarlé (Claude Félix) maître marbrier Cour du Carousel § Remboursement de rente, 26 juillet 1700; MC/ET/II/341
      Tarlé, Claude Félix
    - Désistement d'un bail de Jacques Regnault, maître faiseur d'instruments, quai Pelletier., 31 juillet 1700; MC/ET/II/341
      renonciation; Pelletier (quai); facteur d'instruments de musique
    - Dubois (René) maître tapissier § acte de sa veuve, 11 août 1700; MC/ET/II/341
      Dubois, René
    - Tarlé (Claude Félix) maître marbrier § curateur de Paul Bonnet, 19 août 1700; MC/ET/II/341
    - Contrat de mariage entre Michel Le François, gagne-deniers, rue des Vertus, et Jeanne Blanchard, fille de feu Léonard Blanchard, gagne-deniers, rue des Vertus, 24 août 1700; MC/ET/II/341
      contrat de mariage; Vertus (rue des); Le Francois, Michel; Blanchard, Jeanne; Blanchard, Léonard; journalier
    - Desruez (Joseph) Serrurier rue du Verbois § transaction, 31 août 1700; MC/ET/II/341
      accord; Desruez, Joseph
    - Testament de Pierre Madeline, prêtre, curé de la paroisse de Tessy en Basse Normandie, 1er septembre 1700; MC/ET/II/341
      testament; Madeline, Pierre; prêtre; curé
    - De Gastine (Jean) feu marchand joaillier § acte de son fils, 4 septembre 1700; MC/ET/II/341
      De Gastine, Jean
    - De Gastiné (Antoine), marchand orfèvre, au bas de la rue de la Harpe § Quittance, 4 septembre 1700; MC/ET/II/341
      quittance; De Gastiné, Antoine
    - Lucas (Guillaume) marchand joaillier § quittance (compte d'héritage), 4 septembre 1700; MC/ET/II/341
      quittance; Lucas, Guillaume
    - Contrat de mariage entre Jean Herbillon, tailleur d'habits, rue de Gesvres et Marie Gabrielle Guilliad, fille de Pierre Guilliad, maître tailleur d'habits, rue de la Verrerie, 15 septembre 1700; MC/ET/II/341
      contrat de mariage; Verrerie (rue de la); Gesvres (rue de); Herbillon, Jean; Guilliad, Marie-Gabrielle; Guilliad, Pierre; tailleur d'habits
    - Contrat de mariage entre Etienne Morage, barbier perruquier, rue Saint-Séverin et Marguerite Baucreux, fille de Nicolas Baucreux (décédé), maître charcutier à la Ferté-sous-Jouarre, rue de la Lanterne, 17 septembre 1700; MC/ET/II/341
      contrat de mariage; Saint-Séverin (rue); Lanterne (rue de la); Morage, Etienne; Baucreux, Marguerite; Baucreux, Nicolas; coiffeur; charcutier
    - Drugeon (Thomas) maître menuisier à Paris cité dans l'acte de sa veuve, 19 septembre 1700; MC/ET/II/341
      Drugeon, Thomas
    - Testament de Marie-Madeleine Martel, femme de Pierre Heudebert, marchand fourbisseur sur le Pont-au-Change, 20 septembre 1700; MC/ET/II/341
      testament; Change (pont au); Martel, Marie-Madeleine; Heudebert, Pierre; commerçant
    - Contrat de mariage entre François Simon, receveur des aides de Pontoise, Pontoise et Louise Gabrielle Gilbert, fille de Jean-Baptiste Gilbert (décédé), huissier royal à Pontoise, rue de la Heaumerie, 21 septembre 1700; MC/ET/II/341
      contrat de mariage; Pontoise (Val-d'Oise); Heaumerie (rue de la); Simon, François; Gilbert, Louise-Gabrielle; Gilbert, Jean-Baptiste; huissier de justice
    - Inventaire après décès de Marie Prevost, femme de Louis Petipas, voiturier par terre, quai des Célestins, 27 septembre 1700; MC/ET/II/341
      inventaire après décès; Célestins (quai des); Prevost, Marie; Petipas, Louis; transporteur de marchandises
    - Bail pour six ans, par Armand-Claude Mollet, contrôleur général des bâtiments, jardins et manufactures de France, dessinateur des jardins du roi, demeurant cour du Louvre, à Marguerite Le Grand, femme séparée de biens de Nicolas Rouillon, dit Maréchal, premier valet des pages de la grande écurie du roi, d'une maison sise place du Carrousel au carrefour des grandes écuries du roi, moyennant 400 livres de loyer annuel., 28 septembre 1700; MC/ET/II/341
      Documents du Minutier central concernant l'histoire de l'art (1700-1750), par Mireille Rambaud, tome II [études I à X, soit 2357 actes], Paris, Archives nationales, 1971, p. 135 (instrument de recherche imprimé dématérialisé, certaines notices sont plus détaillées dans la version intégrale accessible en ligne par la rubrique 'Autres instruments de recherche', voir contexte dans le Plan d’orientation général - Notaires de Paris, guides thématiques du Minutier).
    - Dubois (Guillaume) maître et marchand tapissier rue de Fourey § donne avis et estime des tapisseries après le décès de Gabriel Langlois, seigneur de la Renommée;; 1500 l., 29 août 1708; MC/ET/II/341
      Dubois, Guillaume
  - Minutes. 1700, octobre - 1700, décembre, octobre 1700 - décembre 1700; MC/ET/II/342
    - Testament de Marie Lebon et son époux Pierre Maugé, 3 octobre 1700; MC/ET/II/342
      testament; Lebon, Marie; Maugé, Pierre
    - De l'Eglise (Jean) maître coutelier rue Saint-Martin § bail d'une maison par .. enseigne Image Saint-Jacques, 3 octobre 1700; MC/ET/II/342
      bail; De l'Eglise, Jean
    - Testament de Pierre Maugé, marchand peaussier, bourgeois de Paris, rue des Ecrivains et sa femme Marie Lebon, 3 octobre 1700; MC/ET/II/342
      testament; Ecrivains (rue des); Maugé, Pierre; Lebon, Marie; commerçant
    - Succession de Vincent Fortier, essayeur particulier de la Monnaie, rue Mazarine, époux de Catherine Lefèbvre, 8 octobre 1700; MC/ET/II/342
      partage; Mazarine (rue); Fortier Vincent; Lefebvre, Catherine
    - Champagne (Mathurin) maçon à Montlhéry § Compte de l'héritage du sieur Vincent Fortier, 8 octobre 1700; MC/ET/II/342
      Champagne, Mathurin
    - Champagne (Jacques) maçon à Montlhéry § Compte de l'héritage du sieur Vincent Fortier, 8 octobre 1700; MC/ET/II/342
      Champagne, Jacques
    - De Londe (Sieur) menuisier à Montlhery § Compte d'héritage du sieur Vincent Fortier, 8 octobre 1700; MC/ET/II/342
    - Contrat de mariage entre Louis Rendu, chapelier, rue de la Fauconnerie, et Marie Richard, fille de Jacques Richard, cuisinier, rue de la Fauconnerie, 10 octobre 1700; MC/ET/II/342
      contrat de mariage; Rendu, Louis; Richard, Marie; Richard, Jacques; fabricant d'accessoires vestimentaires; cuisinier
    - Cheron (Nicolas François), marchand orfèvre § Présent au mariage, 10 octobre 1700; MC/ET/II/342
      contrat de mariage; Cheron, Nicolas François